臺灣高等法院臺南分院刑事判決　　　　95年度上訴字第1361號
上　訴　人　臺灣雲林地方法院檢察署檢察官
上　訴　人
即　被　告　乙○○
　　　　　　　　　　現於臺灣臺南看守所羈押中
指定辯護人　本院公設辯護人　丁○○
上列上訴人因被告強盜案件，不服臺灣雲林地方法院95年度訴字
第337號中華民國95年11月8日第一審判決（起訴案號：臺灣雲林
地方法院檢察署95年度偵字第745號），提起上訴，本院判決如
下：
    主  文
上訴駁回。
    事  實
一、乙○○前因竊盜案件，經臺灣彰化地方法院於民國82年3 月
    23日以81年度訴字第1175號判處有期徒刑5年確定，於84 年
    7月17日入監執行，而於86年5月9日假釋出獄（期滿日為89
    年8月7日），又於87、88、89年之假釋期間內，因竊盜、傷
    害、偽造文書及贓物等案件，各經臺灣臺東地方法院於89
    年4月14日以88年度易緝字第37號判處有期徒刑10月確定、
    臺灣花蓮地方法院於91年2月27日以88年度易字第543號判處
    有期徒刑8月，及臺灣高等法院花蓮分院於91年9月3日以91
    年度上易字第67號判處應執行有期徒刑1年4月確定，並撤銷
    前開假釋，連同殘刑2年7月25日，於89年5月20日入監執行
    ，而於93年1月19日假釋出監，於94年2月18日假釋期滿，視
    為執行完畢。
二、詎乙○○竟意圖為自己不法之所有，於95年2月4日早上4時
    許，攜帶其所有對人之生命、身體安全構成威脅，客觀上具
    危險性之一質地堅硬、長20公分、鐵質部份長11公分之一字
    型螺絲起子1支，前往雲林縣斗南鎮○○里○○路212號之夜
    間無人看守之「甲○○○」，並擇該校大門旁通道進入後，
    乘校內「教育輔導中心大樓」1樓會議室窗戶未上鎖之際，
    乃開啟後而踰越該窗戶（安全設備）進入，著手搜尋財物後
    ，見會議室內無何物品可取，遂爬樓梯上2樓，並以上開螺
    絲起子撬開毀壞2樓「專任老師辦公室」外門栓住鐵鍊之外
    掛鎖頭（安全設備），經觸動新光保全公司所裝設之保全系
    統後，驚覺事跡敗露，旋上3樓躲藏於廁所內，嗣新光保全
    公司機動員丙○○（民國66年3月26日生）據報前往並逐層
    搜尋，而於3樓廁所內發現乙○○，乙○○竊盜行為因而未
    遂，丙○○並自乙○○身上取出螺絲起子1支，復要求其留
    在廁所內，同時請另名新光保全公司同事下樓開門使警察進
    入，乙○○聽聞警方即將上樓，作勢逃跑，丙○○為逮捕乙○○，遂自後方環抱住乙○○制止其離開，乙○○為脫免逮
    捕，竟高舉拳頭向後毆擊丙○○之左臉約4拳而極力掙脫，
    以此方式當場對丙○○施以強暴，致丙○○左臉頰呈現紅腫
    ，終經丙○○制伏於地，為警抵達現場將之逮捕，並扣得乙○○所有供犯罪所用之螺絲起子1支，始查悉上情。
三、案經雲林縣警察局斗南分局報告臺灣雲林地方法院檢察署檢
    察官偵查起訴。
    理  由
壹、證據能力部分
一、按被告以外之人於審判外之陳述雖不符刑事訴訟法第159條
    之1至之4等4條之規定，而經當事人於審判程序同意作為證
    據，法院審酌該言詞陳述或書面陳述作成時之情況，認為適
    當者，亦得為證據，刑事訴訟法第159條之5定有明文。查證
    人丙○○93年3月2日於偵查中之證述，業經被告及辯護人於
    原審審判程序同意作為證據（見原審卷第95頁），本院復審
    酌上開文書、言詞陳述作成時，較無人情施壓或干擾之情形
    ，均認有證據能力。
二、次按被告之自白，非出於強暴、脅迫、利誘、詐欺、疲勞訊
    問、違法羈押或其他不正之方法，且與事實相符者，得為證
    據，刑事訴訟法第156條第1項定有明文。查被告於原審法院
    供承：「在派出所裡，警察都沒有對我怎麼樣」等語（見原
    審卷第94頁反面），且被告於經警逮捕解送臺灣雲林地方法
    院檢察署接受檢察官偵訊時，亦未向承辦檢察官表示有何於
    警局遭非出於自由意志取供之情，此有該日之偵訊筆錄可憑
    （見偵查卷第7至8頁），足認被告於警詢、偵查中之供述，
    非出於強暴、脅迫、利誘、詐欺、疲勞訊問、違法羈押或其
    他不正之方法；又被告有事實欄第1段所述之前科紀錄，有
    臺灣高等法院被告前案紀錄表1份在卷可憑，觀其因財產犯
    罪案件，進出警局多次，並非初犯而無製作警詢筆錄經驗之
    人，所辯係因犯錯羞愧而概括承認全部犯罪事實，顯難令人
    置信；再被告於原審自承警詢筆錄中之署名為其所親簽（見
    原審卷第94頁反面），佐以被告自承國中畢業之教育程度（
    見原審卷第140頁反面），應能識字、理解其中意函，並知
    悉應為簽名內容負責之理，且其所辯警詢筆錄內容前後不同
    乙節，亦無所據。據此，本院查無證據足資認定被告於警詢
    、偵查中之陳述有非出於自由意志之情，應認符合刑事訴訟
    法第156條第1項之規定，有證據能力。
貳、實體部分
一、訊據被告於偵查中及原審審理時固不否認於上揭時、地，踰
    越窗戶進入甲○○○「輔導教育中心大樓」1樓會議室內，
    著手搜尋財物，未見有何物品，即爬上2樓，並以攜帶之螺
    絲起子1支撬毀2樓「專任老師辦公室」之鎖頭之竊盜事實，
    惟矢口否認有何準強盜犯行，辯稱：當時丙○○自我身後勒
    住我，我只是用手阻擋，可能有碰到他的臉，但不是故意打
    他，只是本能反應，不能認為是強暴行為云云。經查：
  (一)加重竊盜罪部份：
  (1)證人丙○○於偵查中及原審審理時證稱：「當日值機動巡邏
    班哨，經公司通知甲○○○有異狀，而與另名公司同事先後
    抵達現場，並查覺傳出警報之大樓1樓窗戶未上鎖，即自該
    窗戶入內，發現2樓『專任老師辦公室』外門原以鐵鏈栓住
    之鎖頭扣環遭撬彎，遂逐層在3樓廁所內尋得被告，並於其
    身上查扣螺絲起子1支」等語（見偵查卷第24頁、原審卷第
    132頁反面），核與被告於偵查中及原審供稱：「我承認竊
    盜罪，當時是因為沒錢，才去偷東西，該棟大樓1樓窗戶未
    鎖，我爬窗戶進入後已開始搜尋東西，但1樓是會議室，沒
    有物品，即爬上2 樓，以螺絲起子撬開教室門鎖，尚未進入
    教室即遭查覺」等語（見偵查卷第7頁、原審卷第138頁反面
    ），大致相符。
  (2)又上開「專任老師辦公室」外門之鎖頭確遭撬毀，外門開啟
    之事實，有警卷所附之照片1幀在卷可憑（見警卷第15頁）
    ，復有螺絲起子1支扣案可佐，綜上足認被告上開自白核與
    事實相符，堪採為認定被告竊盜犯行之依據。基此，被告踰
    越窗戶、攜帶兇器、破壞鎖頭安全設備而竊盜未遂之事實，
    堪以認定。
  (二)準強盜罪部份：
  (1)證人丙○○於偵查中具結證稱：「我本來要將被告留在廁所
    內，叫同事想辦法讓警方進來，被告一聽見警方要來，就一
    直想跑，經我拉住衣服，用雙手勒住其脖子，被告即揮拳打
    我臉部，後來警方即上樓」等語（見偵查卷第24、25頁），
    復於原審審理時證述：「被告聽到警方要來，激動想走，我
    自後從被告脖子上面勒過來，另一手拉住被告領子，被告就
    故意將手舉高揮拳向後打我左臉，連續打了約4下，倘被告
    係為掙脫，應以手肘反抗」等語（見原審卷第133頁、第134
    頁反面），互核一致，並有證人丙○○左臉紅腫之照片2幀
    附於警卷可查（見警卷第13頁）；衡情若非證人丙○○親自
    經歷，豈能在事發後迄於原審審理時已逾8月，尚能清晰記
    憶，並就細節部分證述相符，且其僅係受僱新光保全公司之
    職員，與被告素無相識及仇隙，應無誣指構陷被告之動機，
    亦無在具結後，甘冒偽證罪之風險而入被告於罪之理，顯見
    證人丙○○之證詞應屬非虛。
  (2)又被告於警詢中自承：「因我想要逃離現場避免被逮捕，所
    以才與保全員丙○○發生拉扯」等語（見警卷第6頁），復
    於偵查中供稱：「當時有想要逃跑」等語（見偵查卷第8頁
    ），衡情被告遭逮捕後於警詢及偵查中所為之陳述，因距離
    案發時間較近，顯少考量利弊得失而符實情，應屬可採，再
    依證人丙○○上開證述內容以觀，被告係聽聞警方即將上樓
    始起意逃離，並揮拳後擊丙○○臉部，而倘證人丙○○有意
    誣指被告對其施暴，大可陳稱被告遭其查覺後，即欲脫逃，
    並持螺絲起子相向，而誇大被告之惡性，並對被告追訴傷害
    犯行，惟證人丙○○係證稱其已取出被告身上之螺絲起子後
    ，並將之控制留在廁所內，迨此時被告均無反抗之舉，復於
    警詢中表示不對被告提出傷害告訴（見警卷第9頁），益足
    認證人丙○○之證詞並非全然不利被告；且被告遭保全員制
    止時，因證人丙○○並非司法警察，其願意留在現場而無反
    抗之舉，恐係圖得證人丙○○放其一馬，惟在得知丙○○報
    警並令同事帶領警方上樓時，已悉毫無得饒之機，乃為脫免
    逮捕而施以強暴，亦不違常情；是被告確有脫免逮捕之故意
    至明。綜上，被告確有對證人丙○○揮拳毆擊其左臉約4拳
    之施以強暴行為，而脫免逮捕之事實甚明。
  (三)
  (1)被告雖以前詞置辯，惟查，就有關被告所述如何與證人丙○○發生拉扯之情節，其於偵查中陳稱：「他要打我，我對他
    說不要動手，我不會跑，結果他揮拳過來，我就與他拉扯」
    等語（見偵查卷第8頁），復於原審準備程序中供稱：「他
    要撞我，我有用手反抗，打到了他的臉」等語（見原審卷第
    76 頁），再於原審審理時陳述：「他自我身後勒住我，我
    只是用手去阻擋而已」等語（見原審卷第136頁），則被告
    就其如何與證人丙○○「拉扯」一節，依其所述，共有「揮
    拳過來」、「撞擊」、「自身後勒住」等情節，所述前後不
    一，是否可信，已非無疑。
  (2)況被告自警詢、偵查中迄原審審理時，均未曾表明因證人丙○○之攻擊行為而受有何等之傷勢，亦足認其所辯係為被動
    防禦證人丙○○之攻擊，兩人始發生拉扯乙節，難以信憑；
    又如前述被告係高舉拳頭向後毆擊證人丙○○之左臉，而依
    當時證人丙○○以手自被告頸後前勒，另一手則拉住被告領
    子之情，亦如前述，倘被告僅在掙脫或因脖子遭勒無法呼吸
    而全無攻擊之意，理應扳開證人丙○○之雙手，或依勢以手
    肘旁擊或後擊，斷無舉起手臂並緊握拳頭揮擊證人丙○○臉
    部之理，從而被告上開主動攻擊丙○○之情狀，難謂係本能
    反應之舉。基上，被告前開辯解，均不可採。
  (四)綜上所述，被告所辯為事後卸責之詞，無足可取，本案事證
    明確，被告犯行堪以認定。
貳、論罪科刑：
一、
  (一)按行為後法律雖有修正，但其內容僅係形式上做文字之修正
    ，或僅係將法理明文化，或僅係易動法條項次時，因未涉及
    犯罪構成要件或處罰內容之變更，自非屬法律之變更，而無
    依刑法第2條第1項之規定予以比較新舊法之必要，惟修正後
    之內容如客觀上已涉及犯罪構成要件或處罰內容等實質上變
    更時，即屬法律之變更，而應依刑法第2條第1項之規定比較
    新舊法。至比較結果，如修正後之內容，依行為人所犯個案
    具體主觀上比較結果，認並無有利之情形時，依刑法第2條
    第1項前段之規定，即應適用舊法即行為時法，如有利於行
    為人時，則應依刑法第2條第1項後段之規定，適用新法即裁
    判時法，足見應否適用刑法第2條第1項之規定比較新舊法，
    應取決於修正後法條之實質內容，於客觀上是否已有變更為
    依據，而非取決於是否有利於行為人，至於究竟應適用行為
    時法或裁判時法，始應就行為人所犯個案做具體主觀上之比
    較以判斷新法是否有利於行為人，如新法有利於行為人，則
    應適用新法即裁判時法，如新法並無有利於行為人之情形時
    ，則應適用舊法即行為時法。
  (二)查刑法第47條已於94年2月2日修正公布，將原先之「受有期
    徒刑之執行完畢，或受無期徒刑或有期徒刑一部之執行而赦
    免後，5年以內再犯有期徒刑以上之罪者，為累犯，加重本
    刑至2分之1」，修正為第47條第1項「受徒刑之執行完畢，
    或一部之執行而赦免後，5年以內故意再犯有期徒刑以上之
    罪者，為累犯，加重本刑至2分之一」，並增列第2項「第98
    條第2項關於因強制工作而免其刑之執行者，於受強制工作
    處分之執行完畢或一部之執行而免除後，5年以內故意再犯
    有期徒刑以上之罪者，以累犯論」，足見修正後累犯之認定
    ，僅以故意再犯者為限，至於過失再犯者則排除在外。是依
    上開規定，被告行為後刑法第47條條文之內容，於客觀上均
    已發生實質上之變更，揆諸前開說明，自應依新修正刑法第
    2條第1項之規定予以比較適用。茲審酌被告之行為無論依新
    法或舊法之規定，均屬累犯，足見新法並無有利於被告之情
    形，依民國95年7月1日施行之刑法第2條第1項前段之規定，
    自應適用行為時法即民國95年7月1日修正施行前刑法第47條
    之規定。
  (三)又刑法第25條、第26條之規定，亦已於94年2月2日修正公布
    ，修正後雖將有關於未遂犯之定義及減輕其刑之規定合併於
    第25條，第26條則單純為不能犯之規定及處罰，但僅係作文
    字之修正，並將法條之規定內容予以合併統一，並於95年7
    月1日起施行；則觀之修正前後條文文字內容均屬相同，並
    非犯罪之成立要件及處罰效果之內容有修正或廢止，自非法
    律有變更，尚不生新舊法比較適用之問題，併予敘明。
二、
  (一)按刑法第330條所謂犯強盜罪，不僅指自始犯強盜罪者而言
    ，即依第329條以強盜論者，亦包括之，故犯第329條之準強
    盜罪如有刑法第321條第1項各款情形之一者，自應依刑法第
    330條論處；又刑法第329條準強盜罪之所謂施強暴或脅迫，
    只須有此行為即足，並不以致使被害人不能抗拒為必要。此
    與強盜罪係以強暴、脅迫等手段，致使被害人不能抗拒為構
    成要件者不同。
  (二)又刑法第321條第1項第2款所謂「安全設備」，指門扇、牆
    垣以外，依社會通常觀念足認為防盜之一切設備者，即屬相
    當，窗戶具有防盜之作用，且倘破壞掛於門上之鎖頭（即掛
    鎖），因可與門分離，亦具有防閑效用，依社會通常之觀念
    ，均應認係維護安全之防盜設備，屬刑法第321條第1項第2
    款所定之其他安全設備（最高法院55年臺上字第547號判例
    、45年臺上字第14 43號判例參照）；再同款所謂「毀」係
    指毀損，稱「越」則指踰越、超越，祇要踰越或超越安全設
    備之行為使該安全設備喪失防閑作用，即該當於前揭規定之
    要件。末按同條項第3款之攜帶兇器竊盜罪，其所稱兇器，
    其種類並無限制，凡客觀上足對人之生命、身體、安全構成
    威脅，具有危險性之兇器均屬之，且祇須行竊時攜帶此種具
    有危險性之兇器為已足，並不以攜帶之初有行兇之意圖為必
    要（79年臺上字第5253號判例參照）。查扣案之螺絲起子1
    支為一字型起子，全長20公分，柄部為壓克力材質長9公分
    ，鐵質部分長11公分，業經原審勘驗屬實（見原審卷第138
    頁），且被告自承得以持之撬壞鎖頭，顯見質地堅硬，對人
    之生命、身體具有危害危險性，應屬兇器。
  (三)本案被告攜帶螺絲起子，踰越窗戶之安全設備，進入夜間無
    人看守之甲○○○「教育輔導中心大樓」1樓會議室，並破
    壞以鐵鍊栓住該大樓2樓「專任老師辦公室」外門之附掛鎖
    頭（安全設備），於著手竊盜未遂當場被發覺後，為脫免逮
    捕，遂以拳頭毆擊丙○○之臉部，核其所為，係犯刑法第
    329 條之準強盜罪，而有刑法第321條第1項第2款、第3款攜
    帶兇器、毀越安全設備之加重情形，應依刑法第330條第2項
    、第1項之加重準強盜未遂罪論處。
三、至公訴人雖僅就被告如犯罪事實欄所示之攜帶客觀上具危險
    性之螺絲起子1支，踰越該窗戶（安全設備）進入竊盜犯行
    部分起訴，就被告持上開螺絲起子破壞外掛鎖頭之安全設備
    部分，則未據檢察官起訴，惟因與上開已起訴部分，具有接
    續之實質上一罪之關係，基於審判不可分之原則，應為起訴
    效力所及，本院自應併予審究，附此敘明。
四、按刑法所謂之準強盜罪，係以竊盜或搶奪為前提，在脫免逮
    捕之情形，其竊盜或搶奪既遂者，即以強盜既遂論，如竊盜
    或搶奪為未遂，即以強盜未遂論（最高法院68年台上字第27
    72號判例要旨參照）；本案被告意在竊盜，而於進入上開大
    樓後，業已開始搜尋財物，雖尚未取得他人之物，然已著手
    於竊盜行為之實行，嗣為脫免逮捕而當場施以強暴行為，既
    未取得財物而未遂，依上開說明，以強盜未遂論，爰依刑法
    第26條前段之規定按既遂犯之刑減輕之。
五、被告前於81年間，因竊盜案件，經臺灣彰化地方法院以81
    年度訴字第1175號判處有期徒刑5年確定，於84年7月17日入
    監執行，而於86年5月9日假釋出獄（期滿日為89年8月7日）
    ，又於87、88、89年之假釋期間內，因竊盜、傷害、偽造文
    書及贓物等案件，各經臺灣臺東地方法院、花蓮地方法院及
    臺灣高等法院花蓮分院判處有期徒刑10月、8月及應執行有
    期徒刑1年4月確定，並經撤銷前開假釋，連同殘刑2年7月25
    日，於89年5月20日入監執行，而於93年1月19日假釋出監，
    於94年2月18日假釋期滿，視為執行完畢，有卷附之臺灣高
    等法院被告前案紀錄表1份可憑，其於受有期徒刑執行完畢
    後，5年以內再犯有期徒刑以上之本罪，為累犯，應依修正
    前刑法第47條第1項規定，加重其刑，並先加後減之。
六、被告上揭犯行，固屬不當，應予非難，然因被告本意僅在行
    竊，係因被發現後為脫免逮捕，始臨時起意而當場施以強暴
    ，此觀證人丙○○證述被告原已留在現場，係聽聞警方即將
    上樓，始起意逃離等語至明，而此亦與本意即在強盜而有刑
    法第321條第1項各款加重之情形者，其犯罪情節遠非相同而
    可比擬，然加重準強盜罪之法定刑卻與固有加重強盜罪相同
    ，衡之國民法律感情，難認無情輕法重情形，且被告尚未竊
    得財物，犯罪手段亦僅止於以拳頭毆擊丙○○約4拳，並無
    以其他暴力行為相向，證人丙○○所受之傷害亦僅左臉紅腫
    ，亦未提出傷害告訴，犯罪情節尚非至惡，其僅因一時失慮
    ，致罹重典，相對於自始即基於強盜犯意而以強暴、脅迫等
    手段，至使不能抗拒而取他人之物者，被告對社會治安之危
    害顯然較小，是以被告犯案情節觀之，倘依上開規定先加後
    減其刑後仍處以最低刑度，無異仍屬失之過苛而不盡情理，
    亦難謂符合罪刑相當性及比例原則，故其犯罪情狀在客觀上
    足以引起一般人之同情，而顯堪憫恕，爰依刑法第59條之規
    定，酌量減輕其刑，並先加後遞減之。
參、本院維持原判決之理由
一、原判決以被告罪證明確，因予適用刑法第2條第1項前段、第
    330條第2項、第1項、第329條、第59條、第26條前段（誤引
    修正前）、第38條第1項第2款（誤引修正前）、修正前第47
    條第1項之規定，並審酌被告現年45歲，正值壯年，不思以
    正途賺取金錢，為滿足貪慾而竊取他人財物，復為脫免逮捕
    ，竟起意毆打丙○○，無視法紀，嚴重影響社會治安，惟念
    其犯後坦承部分犯行，教育程度為國中畢業，以在梨山果園
    打工為生等一切情狀，量處有期徒刑2年，及敘明扣案之螺
    絲起子1支，係被告所有供本案犯罪所用之物，業據被告供
    承在卷，爰依刑法第38條第1項第2款規定，併予宣告沒收之
    。本院經核原判決認事用法，均無違誤，量刑亦稱妥適，符
    合罪刑相當原則，被告上訴意旨指摘原判決量刑過重不當云
    云，為無理由，應予駁回。
二、至公訴人上訴意旨認被告有竊盜前科，仍不思改過遷善，僅
    藉刑之執行實不足徹底根絕惡習，而請求併諭知被告應於刑
    之執行前令入勞動場所強制工作。惟按保安處分係對受處分
    人將來之危險性所為含有社會隔離、拘束身體自由性質之處
    置，以達教化與治療之目的，為刑罰之補充制度，本諸法治
    國家保障人權之原理及刑法之保護作用，其法律規定之內容
    ，應受比例原則之規範，使保安處分之宣告，與行為人所為
    行為之嚴重性、行為人所表現之危險性以及對於行為人未來
    行為之期待性相當，而保安處分中之強制工作，旨在對嚴重
    職業性犯罪及欠缺正確工作觀念或無正常工作因而犯罪者，
    強制其從事勞動，以學習一技之長及正確之謀生觀念，使其
    日後重返社會，能適應社會生活，此觀修正前之刑法第90條
    第1項及竊盜犯贓物犯保安處分條例第3條第1項規定，均係
    本此意旨而制定，而由法院視行為人之危險性格，決定應否
    交付強制工作，以達特別預防之目的，修正後之該等規定雖
    刪除關於常業犯宣告強制工作之規定，其餘情形仍應本諸比
    例原則以審酌是否有宣告強制工作之必要（司法院大法官釋
    字第471號解釋意旨參照）。查本案被告於此之前僅有2次竊
    盜前科紀錄，業如前述，已難認有竊盜罪之慣常性；且其所
    涉本案竊案係1人所為，犯案手法十分簡單，顯非計畫性之
    犯罪集團，亦不足以此認定其有犯竊盜罪之習慣；再被告於
    原審法院供稱其長期受僱在梨山果園工作，因以1年之積蓄
    賠償車禍事故造成他人之損害等語，足見其有正當工作及正
    確之謀生觀念，是本院審酌該項保安處分之立法意旨及綜合
    被告行為之嚴重性、所表現之危險性及對其未來行為之期待
    性等情研判，認給予適當之徒刑處罰已足收矯治之效，倘令
    其入勞動埸所強制工作，則非屬適當甚且過度，爰不為令入
    勞動場所強制工作之諭知，公訴人上訴意旨指摘原判決未予
    諭知被告應於刑之執行前令入勞動場所強制工作及依刑法第
    59條之規定酌減其刑均屬不當云云，為無理由，亦應予駁回
    。
肆、適用之法律
    刑事訴訟法第368條。
本案經檢察官謝錫和到庭執行職務。
中　　華　　民　　國　　96　　年　　1　　 月　　23　　日
                  刑事第四庭  審判長法　官  吳志誠
                                    法　官  林勝木
                                    法　官  羅心芳
以上正本證明與原本無異。
如不服本判決，應於收受本判決後十日內向本院提出上訴書狀。
其未敘述上訴理由者並得於提起上訴後十日內向本院補提理由書
狀（均須按他造當事人之人數附繕本）「切勿逕送上級法院」。
　　　　　　　　　　　　　　　　　　書記官  蔡振豐
中　　華　　民　　國　　96　　年　　1 　　月　　24　　日
附錄本案論罪科刑法條全文：
刑法第329條
竊盜或搶奪，因防護贓物、脫免逮捕或湮滅罪證，而當場施以強
暴脅迫者，以強盜論。
刑法第330條
犯強盜罪而有第321 條第1 項各款情形之一者，處7 年以上有期
徒刑。
前項之未遂犯罰之。
